【裁判字號】    95,抗,160
【裁判日期】    951205
【裁判案由】    本票裁定強制執行
【裁判全文】
臺灣臺南地方法院民事裁定               95年度抗字第160號
抗  告  人  旭梵企業有限公司
兼法定代理  甲○○
人                      巷13.
抗  告  人  乙○○
相  對  人  中租迪和股份有限公司
法定代理人  丙○○
以上抗告人因與相對人間請求本票裁定強制執行事件，抗告人對
於本院民國95年 7月12日95年度票字第8484號裁定提起抗告，本
院裁定如下：
    主  文
抗告駁回。
抗告程序費用新台幣壹仟元由抗告人連帶負擔。
    理  由
一、按「本票執票人向本票發票人行使追索權時，得聲請法院裁
    定後強制執行。」票據法第123條定有明文。又「本票執票
    人依上開法條之規定，向本票發票人行使追索權時，聲請法
    院裁定准予強制執行，其性質與非訟事件無殊，法院就本票
    形式上之要件是否具備予以審查為已足。至於實體上之爭執
    ，為裁定之法院，無權加以審酌。」此亦有最高法院56年臺
    抗字第714號判例可資參照。
二、本件相對人在原審主張執有抗告人於民國94年7月15日所共
    同簽發之本票一紙，面額為新臺幣（下同）1,686,000元，
    到期日為95年6月15日，約定遲延利息依年息百分之20計付
    ，並載明免除作成拒絕證書，詎屆期提示未獲付款，尚欠票
    款981,000元，爰依票據法第123條規定聲請裁定准許強制執
    行，業據提出本票一紙為證。原審依前開規定裁定予以准許
    ，經核尚無不合。
三、抗告意旨略以：抗告人並未積欠相對人上開金額，為此提出
    抗告等語。
四、惟查抗告人既不否認為共同發票人，自應負共同發票人之連
    帶責任，且經本院依形式上審核相對人執以聲請裁定強制執
    行之本票，亦無不應准許之情形，縱令抗告人所積欠之債務
    有清償或消滅之事實，亦屬實體事項之爭執，揆諸上揭最高
    法院判例意旨，應由抗告人另行提起確認該本票債權存否之
    訴訟，以資解決，非本件非訟程序所得審究，原審裁定為許
    可強制執行之裁定，尚無不合，抗告人提起本件抗告，為無
    理由，應予駁回。
五、又「依法應由關係人負擔費用者，法院裁定命關係人負擔時
    ，應一併確定其數額」、「前項費用之負擔有相對人者，準
    用民事訴訟法有關訴訟費用之規定」，非訟事件法第24條第
    1項及同法第21條第2項分別定有明文。本件抗告業經駁回在
    案，依上開法條規定，本院應予確定非訟事件費用額。茲因
    ，抗告人提起本件抗告，除繳納抗告費1,000 元外，未有其
    餘非訟事件費用之支出。是以，本件抗告人應連帶負擔之非
    訟事件費用額確定為1,000元。
六、據上論結，本件抗告為無理由，依非訟事件法第46條、第21
    條第2項、第23條、第24條第1項，民事訴訟法第495條之1第
    1 項、第449條第1項、第85條第2項，裁定如主文。
中    華    民    國    95    年    12    月     5    日
                  民事第五庭    審判長法  官  高榮宏
                                      法  官  許蕙蘭
                                      法  官  童來好
如不服本裁定，僅得於收受本裁定正本送達後10日內，以適用法
規顯有錯誤為理由，向本院提出再抗告狀，（須附繕本一份及
繳納再抗告裁判費新台幣1,000元），經本院許可後始可再抗告。
中    華    民    國    95    年    12    月    5     日
                                      書記官  卓春成


司法院資訊處製作；財團法人民間司法改革基金會備份。
